【裁判字號】    89,上易,2128
【裁判日期】    900227
【裁判案由】    傷害
【裁判全文】
臺灣高等法院高雄分院刑事判決          八十九年度上易字第二一二八號
    上訴人  台灣高雄地方法院檢察署檢察官
    上訴人
    即被告  甲○○
    指定辯護人  本院公設辯護人  李佩娟
右上訴人因被告傷害案件，不服臺灣高雄地方法院八十九年度易字第三八八一號中華
民國八十九年十月二十日第一審判決（起訴案號：臺灣高雄地方法院檢察署八十九年
度偵字第八０三三號），提起上訴，本院判決如左：
      主      文
上訴駁回。
      事實及理由
一、本案經本院審理結果，認原審判決之認事用法及量刑，均無不當，應予維持，並
    引用原審判決書所記載之事實、證據及理由。
二、檢察官依告訴人乙○○之聲請，上訴意旨雖又指稱：被告甲○○前於八十九年三
    月十一日，曾以「殺死你全家」恐嚇告訴人，復於同年三月十三日出手毆手告訴
    人，顯係基於殺人犯意，原審量刑及認事用法顯然失當等情。上訴人即被告甲○
    ○上訴意旨則指摘原判決量刑過重云云。
三、惟查：
  (一)被告甲○○因懷疑告訴人乙○○與其妻李秀春有曖昧關係（嗣於八十九年五月十
    二日為甲○○會同警方查獲，經原審法院於八十九年十一月二十九日以八十九年
    度易字第二七三四號刑事判決判處有期徒刑伍月在案），於案發之八十九年三月
    十三日上午十時許，又在其高雄市左營區○○○路七一二巷十七號住處前（即同
    巷十五號前），遇見告訴人，被告疑為告訴人欲來找其妻李秀春，乃憤而出手毆
    打告訴人，此為被告所供明。被告並未持任何足以置人於死之兇器，僅係徒手毆
    打告訴人，且告訴人之傷痕，亦僅左臉部撕傷，右頸及右腰鈍挫傷，尚難認被告
    有殺人犯意。至被告前曾以「殺死你全家」恐嚇告訴人，仍不能以之認定被告有
    殺人犯意。又告訴人指稱被告係與其兄弟二人（應係指李榮昌、李榮滿）共同對
    之傷害云云，惟李榮昌、李榮滿已經檢察官認罪嫌不足為不起訴處分在案，有該
    處分書可憑，又無其他證據可資認定，自不能以告訴人之片面指訴，而認定被告
    係共同傷害，併予明。
  (二)按被告甲○○所犯刑法第二百七十七條第一項之傷害罪，其最高法定刑為三年以
    下有期徒刑，原審量處拘役肆拾日，顯屬低度之刑，尚無過重之嫌。
四、綜上所，檢察官及被告之上訴意旨，均非有理由，應併予駁回。
據上論斷，應依刑事訴訟法第三百六十八條、第三百七十三條，判決如主文。
本案經檢察官張其主到庭執行職務。
中    華    民    國      九十      年       二       月     二十七     日
                              臺灣高等法院高雄分院刑事第五庭
                                  審判長法官  吳水木
                                        法官  陳朱貴
                                        法官  洪慶鐘
右正本證明與原本無異。
檢察官如不服本判決，應於判決送達後十日內向本院提出上訴狀，其未述理由者並
應於提出上訴狀後十日內向本院補提理由書（應附繕本)。
被告不得上訴。
                                      書記官  陳金卿
中    華    民    國      九十      年       三       月       二       日
附錄：本判決論罪科刑法條：
刑法第二百七十七條第一項：
傷害人之身體或健康者，處三年以下有期徒刑，拘役或一千元以下罰金。
                                                                        Ｆ
附件：
臺灣高雄地方法院刑事判決                        八十九年度易字第三八八一號
    公  訴  人  臺灣高雄地方法院檢察署檢察官
    被      告  甲○○  男三十七歲（民國○○○年○月○○日生）
                        身分證統一編號：Ｓ一二一六八九九五號
                        住高雄市左營區○○○路七一二巷十七號
右列被告因傷害案件，經檢察官提起公訴（八十朹年度偵字第八０三三號），本院判
決如左︰
    主  文
甲○○傷害人之身體，處拘役肆拾日，如易科罰金，以佰元折算壹日。
    事實及理由
一、本院所認被告犯罪事實與公訴人起訴書所載事實相同，爰引用起訴書之記載。
二、被告甲○○傷害告訴人乙○○之身體等情，業據被告甲○○坦認不諱，核與告訴
    人乙○○指述相符，並有傷單一紙在卷可稽，被告罪證明確，犯行洵可認定。
二、核被告所為，係犯刑法第二百七十七條第一項之傷害罪。審酌被告犯罪後坦承犯
    行及告訴人受傷情形尚非嚴重等一切情狀，爰酌情量處如主文所示之刑，並諭知
    易科罰金之折算標準。
據上論斷，應依刑事訴訟法第二百九十九條第一項前段，刑法第二百七十七條第一項
、第四十一條，罰金罰鍰提高標準條例第一條前段、第二條，判決如主文。
本案經檢察官郭麗娟到庭執行職務。
中    華    民    國      八十九      年      十      月二十      日
                                    臺灣高雄地方法院刑事第三庭
                                        法  官  周  志  賢
右正本證明與原本無異。
如不服本判決，應於送達後十日內，向本院提出上訴狀。
                                        書記官  黃  順  命
中    華    民    國      八十九      年      十      月      二十      日
附錄本判決論罪之法條全文
刑法第二百七十七條條第一項：
  傷害人之身體或健康者，處三年以下有期徒刑、拘役或一千元以罰金。


司法院資訊處製作；財團法人民間司法改革基金會備份。
